臺灣雲林地方法院交通事件裁定　　　　　　　　　　九十一年度交聲字第一五四號
　　移
　　異　議　人
　　即受處分人　甲○○
右列受處分人因違反道路交通管理處罰條例案件，對於交通部公路局嘉義區監理所雲
林監理站九十一年十一月十一日所為之處分（原處分案號：雲監五字第裁七二─ＫＡ
Ｂ一八０四一七號），聲明異議，本院裁定如左：
    主  文
異議駁回。
    理  由
一、異議意旨略以：異議人於本件生車禍發生後送醫救治，並施予手術治療，曾用麻
    醉劑，然後警方才做酒精濃度測試，故酒精濃渡測結果，並非異議人飲酒過量所
    致，而係手術麻醉劑之劑量所造成，因此，原處分機關依測試結果為本件裁罰處
    分，應有違誤，為此提出異議等語。
二、按汽車駕駛人飲用酒類或其他類似物後其吐氣所含酒精濃度超過每公升０．二五
    毫克或血液中酒精濃度超過０．０五以上者，不得駕車，道路交通安全規則第一
    百十四條第二款定有明文。又汽車駕駛人，駕駛汽車經測試檢定其酒精濃度超過
    規定標準者，處新台幣（下同）一萬五千元以上六萬元以下罰鍰，並當場移置保
    管其車輛及吊扣其駕駛執照一年。因而肇事致人受傷者，並吊扣其駕駛執照二年
    ；致人重傷或死亡者，吊扣其駕駛執照，並不得再考領，道路交通管理處罰條例
    第三十五條第一項第一款亦有明文規定。
三、經查：
（一）本件異議人甲○○於九十一年一月十六日十七時五十五分，騎乘車牌號碼ＡＩ
      Ｕ–四九六號重機車，行經二崙鄉○○路果菜市場前發生車禍，致其腳部受傷
      ，經緊急送醫並抽血檢驗結果，其血液所含酒精濃度為二０三mg/dl，換算呼
      氣酒精濃度為一．０mg/l等情，為異議意旨所不爭執，並有異議人親自簽名之
      雲林縣警察局舉發違反道路交通管理事件通知單、雲林縣警察局西螺分局九十
      一年十月二十三日西警交字第０九一０００一００七二號函及九十一年十二月
      十一日西警交字第０九一００一一九三四函附檢查結果各一件影本在卷可證，
      足信無誤。
（二）異議人主張其在本件抽血檢驗前，曾為施行手術治療而施打麻醉劑之情，雖據
      其提出慈愛綜合醫院出具之診斷證明書一紙為證，堪信屬實。然上開麻醉劑並
      無酒精成份，也不會干擾酒精測試之結果之情，亦有上開醫院九十一年十二月
      九日慈愛醫送字第九一三０一號覆本院函可按，異議人主張上開酒精濃渡測值
      ，並非異議人飲酒過量所致，而係手術麻醉劑之劑量所造成云云，為無可採。
四、從而，本件異議人於上開時地飲用酒類超過標準而駕駛之違規行為，足以認定。
    原處分機關援引道路交通管理處罰條例第三十五條第一項第一款之規定，裁處受
    處分人罰鍰新臺幣五萬二千五百元，並吊扣駕駛執照十二個月，於法並無不合。
    本件異議為無理由，應予駁回。
五、據上論斷，應依道路交通管理處罰條例第八十七條第二項、道路交通案件處理辦
    法第十九條，裁定如主文。
中      華      民      國    九十一    年    十二    月      二十四    日
                                        臺灣雲林地方法院交通法庭
                                            法  官  黃  一  馨
右正本證明與原本無異。
如不服本裁定，應於裁定送達後五日內向本院提出抗告狀。
                                            書記官  鄭  國  銘
中      華      民      國    九十一    年    十二    月      二十四    日
